【裁判字號】    89,上易,876
【裁判日期】    890614
【裁判案由】    竊盜
【裁判全文】
臺灣高等法院臺中分院刑事判決              民國八十九年度上易字第八七六號
    上  訴  人
    即  被  告  乙○○
                戊○○
右上訴人等因竊盜案件，不服臺灣台中地方法院，八十八年度易字第三六一二號，中
華民國八十九年二月二十一日第一審判決（起訴案號：臺灣台中地方法院檢察署八十
八年度偵字第一三七四八號），提起上訴，本院判決如左：
    主      文
上訴駁回。
    事實及理由
一、本案經本院審理結果，認第一審判決認事用法及量刑均無不當，應予維持，並引
    用第一審判決書記載之事實、證據及理由（如附件）。
二、上訴人即被告等在本院未提出其他有利之證據及辯解，其上訴無理由，應予駁回
    。上訴人等均經合法傳喚無正當理由未於言詞辯論期日到場，得不待其等陳述逕
    行判決。
三、據上論斷，應依刑事訴訟法第三百七十三條、第三百七十一條、第三百六十八條
    ，判決如主文。
本案經檢察官甲○○到庭執行職務。
中      華      民      國    八十九     年      六       月    十四    日
                                  臺灣高等法院臺中分院刑事第六庭
                                        審判長法  官  李  文  雄
                                              法  官  沈  應  南
                                              法  官  陳  嘉  雄
右正本證明與原本無異。
不得上訴。
                                              書記官  王  麗  英
中      華      民      國    八十九     年      六       月    十五    日
                                                                        Ｏ
台灣台中地方法院刑事判決                        八十八年度易字第三六一二號
    公  訴  人  台灣台中地方法院檢察署檢察官
    被      告  乙○○  男三十一歲（民國○○○年○月○日生）
                        住苗栗縣苑裡鎮西勢里南苑三巷二一號
                        身分證統一編號：Ｋ一二二八七三號
                戊○○  男二十八歲（民國○○年○月○○○日生）
                        住苗栗縣苑裡鎮○○路二十之六四號
                        (另案在台灣台中監獄執行中)
                        身分證統一編號：Ｖ一二五九八一一號
右列被告等因竊盜案件，經檢察官提起公訴 (八十八年度偵字第一三七四八號)，本
院判決如左：
    主      文
乙○○、戊○○共同攜帶兇器竊盜未遂，累犯，各處有期徒刑伍月。
    事      實
一、乙○○、戊○○曾分別於民國八十四年間、八十七年間因違反麻醉藥品管理條例
    案件，經法院各別判處有期徒刑六月確定，甫分別於八十四年三月二十一日、八
    十七年六月二十八日執行完畢，均不知悔改。於八十八年六月八日下午三時三十
    分許前某時，乙○○、戊○○行至台中縣大安鄉○○○路八００號處台灣電力股
    份有限公司 (下稱台電公司)所有立於該處之大安幹一二四右一號電線桿前時，
    見現場放置有電線剪、麻繩、輪胎板手、手套等物，竟共同意圖為自己不法之所
    有，欲竊取電線出賣牟利，二人乃先行戴上手套，並推由戊○○攜帶客觀上具殺
    傷力可當兇器使用之電線剪，二人利用原即綑綁與插置於電線桿上之麻繩及輪胎
    板手，攀爬上位於電線桿旁之鐵牆，由戊○○持電線剪著手剪斷三條電線，惟僅
    剪斷一邊另一頭尚未及剪斷時，因有民眾發現異狀，向台電公司反應後報警處理
    ，經警於同日下午三時三十分許到場後，查獲尚站在上揭電線桿旁鐵牆上之乙○○與戊○○，並扣得原放置於現場其二人據以供竊盜所用之麻繩一條、輪胎板手
    二支、電線剪一支等物，二人之竊盜行為始未得逞。
二、案經臺中縣警察局大甲分局報請臺灣臺中地方法院檢察署檢察官偵查起訴。
    理  由
一、訊據被告乙○○、戊○○矢口否認有何竊盜犯行，辯稱：伊二人並未剪電線，現
    場之電線在伊二人到場之前即已為人剪斷云云。惟查：(一)、如事實欄所示竊盜
    犯行，業據被告乙○○於警訊時自白不諱，被告戊○○於警訊時亦供承：「 (問
    ：竊取電線何人提議？做何用途？)是我們臨時起意，主要是賣給廢鐵收購換錢
    花用」等語，並經現場處理警員黃益全分別於偵審中證述明確，復有扣案如事實
    欄所示之物可資佐證，足徵被告二人之前開自白與事實相符，自不容其事後翻異
    前詞，任意否認自白之真實性。(二)、被告二人於偵審中均不否認戴手套，攀爬
    上位於電線桿旁之鐵牆，戊○○且手持電線剪之事；又證人即至現場處理之警員
    黃益全於台灣台中地方法院檢察署檢察官八十八年六月二十四日訊問亦證稱：「
    ．．．發現被告二人站在電桿旁邊鐵板的圍牆上．．．當時電線剪斷三條，但還
    未取下來」；「手套是被告二人戴著的．．．」，則從被告二人分別戴手套，攀
    爬上位於電線桿旁之鐵牆，戊○○且手持電線剪，而現場又有三條一邊遭人剪斷
    之電線等情況證據以觀，如被告二人非有所圖，孰能置信，並益足以認定被告二
    人確有竊取電線之行為無疑。被告所辯，顯係事後卸責之詞，因而事證明確，被
    告二人之犯行堪以認定，應予依法論科。
二、查電線剪在客觀上對人之生命、身體均足以構成相當程度之威脅，被告戊○○持
    之行竊，有行兇之危險性存在，自屬刑法第三百二十一條第一項三款所稱之兇器
    ，且被告二人係於尚未竊得財物時即被查獲，所為核均係犯刑法第三百二十一條
    第二項、第一項第三款之攜帶兇器竊盜罪。被告二人就上開犯行，有犯意聯絡及
    行為分擔，均為共同正犯。被告乙○○、戊○○曾分別於八十四年間、八十七年
    間因違反麻醉藥品管理條例案件，經法院各別判處有期徒刑六月確定，甫分別於
    八十四年三月二十一日、八十七年六月二十八日執行完畢，有卷附本院被告全國
    全案紀錄表及台灣台中地方法院檢察署刑案資料查註紀錄表在卷可考，其等分別
    於執行完畢後五年內，再犯本件有期徒刑以上之刑之罪，係累犯，應依法加重其
    刑。另被告二人著手於竊盜犯罪行為之實行而不遂，為未遂犯，就該部分爰依刑
    法第二十六條前段規定減輕其刑，並先加後減。爰審酌被告品行、犯罪之動機、
    目的、手段，犯罪所生之危害、犯罪後未能坦承犯行，毫無悔意等一切情狀，分
    別量處如主文所示之刑。扣案如事實欄所示之物，雖係被告二人據為犯罪所用之
    物，惟被告二人均否認為其所有，本院亦查無上開扣案物為被告所有之證據，自
    不得予以宣告沒收，公訴意旨請求就扣案物併予宣告沒收云云，容有誤會，附此
    敘明。
三、公訴意旨另以：被告二人意圖為自己不法之所有，並基於概括犯意，連續（一）
    於八十八年五月十四日，在苗栗縣通宵鎮○○路二十七號前，竊取丙○○所有停
    放該處已報廢之引擎號碼四Ｇ三三─Ｃ００八三八號小貨車；（二）於八十八年
    六月八日，在苗栗縣苑裡鎮房裡里南房六十九之二十四號前路邊，竊取丁○○所
    有停放該處之ＭＪ─０八０五號小貨車，因認被告二人另涉犯此部分之共同竊盜
    罪嫌等語。公訴人認被告二人有前開共同竊盜犯行，係以被害人丙○○、丁○○
    指陳曾於前揭時地失竊車輛之事實；證人即至現場處理之警員郭民宗、黃益全二
    人於偵查中之證述查獲現場之狀況；並有扣案之萬能鑰匙一支佐證為主要論據。
    訊之被告二人則堅決否認有如前所述竊取車輛之犯行，均辯稱：伊等二人未偷取
    上開二輛小貨車，該二輛小貨車原本即停放該處，扣案之萬能鑰匙不知何人所有
    等語，經查：
(一)、按犯罪事實應依證據認定之，無證據不得推定其犯罪事實；不能證明被告犯罪
      者，應諭知無罪之判決，刑事訴訟法第一百五十四條、第三百零一條第一項分
      別定有明文。而刑事訴訟法上所謂認定犯罪事實之證據，係指足以認定被告確
      有犯罪行為之積極證據而言，該項證據自須適合於被告犯罪事實之認定，始得
      採為斷罪資料，最高法院二十九年上字第三一０五號著有判例。又認定犯罪事
      實所憑之證據，無論係直接證據或間接證據，其為訴訟上之證明，須於通常一
      般之人均不致有所懷疑，而得確信其為真實之程度者，始得據為有罪之認定，
      倘其證明尚未達到此一程度，而有合理之懷疑存在，復無其他調查途徑可尋，
      法院即應為無罪之判決，最高法院七十六年台上字第四九八六號判例亦著述甚
      明。
(二)、本件被告二人在前開時地竊取電線被查獲時，現場擺放有如前所述被害人丙○○、丁○○失竊之小貨車，為被告所不否認，並據證人即至現場處理之警員黃
      益全於偵審中證述屬實，則從前述失竊小貨車所擺放之位置及現場狀況以觀，
      ，雖屬令人質疑其等與前述失竊小貨車間之關聯性，惟因被告二人自警訊、偵
      查及本院審理時，均堅決否認有共同竊取小貨車，亦否認扣案之萬能鑰匙為其
      等所有之事實，甚且否認曾駕駛過該車，則其等是否確有如公訴意旨所稱之共
      同竊盜行為，仍應視有無其他證據證明為定，否則，就前開二輛小貨車究均係
      被告二人共同竊取？抑或個別竊取等犯罪事實，均無法據以認定，因此，本件
      顯不得僅憑在其等竊取電線被查獲時現場擺放有失竊之小貨車並扣得萬能鑰匙
      為由，即推斷其等有竊盜犯行。再者，被害人丙○○、丁○○於警訊時固均指
      陳曾於前揭時地失竊車輛等語，惟從警訊筆錄可看出被害人丙○○、丁○○均
      未見到竊取車輛之人，被害人丙○○警訊時並指稱：並不認識被告二人等語，
      依此，上開被害人之指述，尚難作為被告二人確有共同竊取車輛之證據。另證
      人黃益全於偵審中雖均證稱：伊等於當天早上巡邏時，並未發現上開失竊之小
      貨車等語，惟證人黃益全之證述，充其量亦僅如前述，令人質疑被告等與前述
      失竊小貨車間可能有相當之關聯性，惟尚未達通常一般之人均不致對被告二人
      確有共同竊取前述小貨車有所懷疑，並得確信其為真實之程度，而依本院調查
      審理結果，亦無法去除前開合理懷疑。既不能證明被告二人曾犯如前所述之竊
      盜罪，原應為無罪之諭知，然公訴人認此部分與被告前揭經論罪科刑部分有連
      續犯之裁判上一罪關係，爰不另為無罪之諭知。
據上論斷，應依刑事訴訟法第二百九十九條第一項前段，刑法第二十八條、第三百二
十一條第二項、第一項第三款、第二十六條前段、第四十七條，判決如主文。
中      華      民       國      八十九      年      二    月 二十一   日
                        臺灣臺中地方法院刑事第七庭
                                    法  官 劉  長  宜
右正本證明與原本無異
如不服本判決應於送達後十日內向本院提出上訴狀
                                    書記官
中       華       民       國八十九      年      二    月  二十五 日
附錄本案論罪科刑法條全文
刑法第三百二十條第一項：意圖為自己或第三人不法之所有，而竊取他人之動產者，
為竊盜罪，處五年以下有期徒刑、拘役或五百元以下罰金。
刑法第三百二十一條第一項：犯竊盜罪而有左列情形之一者，處六月以上五年以下有
期徒刑：
三、攜帶兇器而犯之者。
刑法第三百二十一條第二項：前項之未遂犯，罰之。


司法院資訊處製作；財團法人民間司法改革基金會備份。
